---
title: "Heart"
author: "Castillo Nicolas"
date: "1/09/2024"
output: 
      html_document:
             toc: true 
             toc_float: true 
             toc_collapsed: false 
             toc_depth: 3 
             #code_download: true 
             theme: sandstone 
runtime: shiny
editor_options: 
  markdown: 
    wrap: 72
---

## OBJETIVOS DEL TRABAJO

Con el data set "Heart" se van a entrenar distintos modelos para ver cual
es el que mejor predice si un paciente esta enfermo o no. 
Luego se va a realizar un shiny para una mejor visualización de los datos, y de manera
interactiva seleccionar las caracteristicas del paciente para que el modelo
devuelva la predicción.

Comencemos....

## CARGA DE LIBRERIAS

```{r carga de librerias, message=FALSE, warning=FALSE}
library(DT)
library(corrplot)
library(plotly)
library(ggplot2)
library(reshape2)
library(caTools)
library(NeuralNetTools)
library(neuralnet)
library(caret)
library(e1071)
library(doParallel)
library(randomForest)
```

## EL DATA SET

Los datos fueron recopilados por el Dr. Robert Detrano, de la Cleveland Clinic Foundation.

La base de datos está compuesta por 14 campos y 303 registros

Age: edad del paciente (V. Cuantitativa discreta) 

Sex: Genero del paciente (Categórica con dos niveles: 0=Femenino y 1=Masculino) 

Cp:Tipo de dolor en el pecho (Categórica con 4 tipos) Tipo 0: Angina típica Tipo 1: Angina Atípica Tipo 2: Dolor no anginal Tipo 3: Asintomático

trestbps: Presión arterial en reposo en mm Hg al ingreso al hospital (V.continua) 

chol: Colesterol sérico en mg /dl (V. continua) 

fbs: azúcar en sangre en ayunas 120 mg/dl (categórica con 2 niveles: verdadero, falso) 

restecg: Resultados electrocardiográficos en reposo (Categórica con 3 niveles) Nivel 0: Normal Nivel 1: Tener anormalidad de onda ST-T
(inversiones de onda T y / o elevación o Depresión de ST de 005 mV) Nivel 2: Muestra hipertropía ventricular izquierda probable o definitiva según los criterios de Estes.

thalach: Frecuencia cardiaca máxima alcanzada (V. continua) 

exang: Angina inducida por el ejercicio(Categórica con dos niveles: 1-Si, 0-No)

oldpeak: Depresión del ST inducida por el ejercicio en relación con el descanso (V. continua)

slope: La pendiente del segmento ST de ejercicio pico (categórica con 3 niveles) Valor 1: ascenso Valor 2: plano Valor 3: descenso

ca: Numero de vasos principales (0-3) coloreados por fluoroscopia (Categórica con 4 niveles: 1-2-3-4) 

thal: El estado del corazón según la prueba de Thallium (Categórica con 3 niveles) 1 = normal; 2 = defecto fijo 3 = defecto reversible

num : Presencia de enfermedad cardíaca (estado de enfermedad angiográfica) (Categórica con 2 niveles) 0: Saludable 1: Enfermo


```{r leer el data set, message=FALSE, warning=FALSE, include=FALSE}

# leo el data frame
df<-read.csv("heart.csv", header = TRUE, sep = ",")

dfcol_frecuencia<-c("age","trestbps","chol","thalach","oldpeak")

```

```{r data table, message=FALSE, warning=FALSE}
datatable(df)
```


## EDA

### Estructura

```{r estructura, message=FALSE, warning=FALSE, echo=TRUE}
str(df)
```

### Nulos

```{r nulos, message=FALSE, warning=FALSE, echo=TRUE}
sapply(df, function (x) sum(is.na(x)))
```

### Escalar los datos y convertir a factor el objetivo

```{r escalado, message=FALSE, warning=FALSE, echo=FALSE}
#escalo los datos
df_sc = as.data.frame(cbind(df$target, scale(df[ ,c(1:13)])))

# renombro la columna objetivo porque me cambia de nombre el target
names(df_sc)[1] = 'target'

#convierto a factor el target
df_sc$target <- as.factor(df_sc$target)
```

### Balanceo las clases

```{r balanceo, message=FALSE, warning=FALSE, echo=TRUE}
#balanceo las clases
df_bal_max <- upSample(x = df_sc[, -which(names(df_sc) == 'target')],
                                       y = df_sc$target)

df_bal_max <- as.data.frame(df_bal_max)


# renombro la columna objetivo
names(df_bal_max)[14]<-'target'

str(df_bal_max)
```

## MODELO LOGÍSTICO

### Sin Balanceo de clases

```{r LMSB, message=FALSE, warning=FALSE, echo=TRUE}
set.seed(123)
inicio <- Sys.time()

index <- createDataPartition(df_sc$target, p=0.7, list=FALSE)

datos_train_lmSB <- df_sc[index, ] 
datos_test_lmSB <- df_sc[-index, ]

modelo_lmSB <- caret::train(target~., datos_train_lmSB, method="glm", family=binomial) 
fin <- Sys.time()
tiempo_lmSB <- fin - inicio

prediccioneslmSB <- predict(modelo_lmSB, datos_test_lmSB)

conf_matrix_lmSB <- confusionMatrix(prediccioneslmSB,datos_test_lmSB$target)

conf_matrix_lmSB
```

### Con balanceo de clases

```{r LMCB, message=FALSE, warning=FALSE, echo=TRUE}

set.seed(123)

inicio <- Sys.time()

index <- createDataPartition(df_bal_max$target, p=0.7, list=FALSE)

datos_train_lm <- df_bal_max[index, ] 
datos_test_lm <- df_bal_max[-index, ]

modelo_log <- caret::train(target~., datos_train_lm, method="glm", family=binomial) 
fin <- Sys.time()
tiempo_lm <- fin - inicio

predicciones_lm <- predict(modelo_log, datos_test_lm)

(conf_matrix_lm <- confusionMatrix(predicciones_lm,datos_test_lm$target))

```

## MODELO SVM

### Sin Balanceo de clases

```{r SVMSB, message=FALSE, warning=FALSE, echo=TRUE}
set.seed(123)
inicio <- Sys.time()

index_smv <- createDataPartition(df_sc$target, p=0.7, list=FALSE)

datos_train_smvSB <- df_sc[index, ] 
datos_test_smvSB <- df_sc[-index, ]

modelo_svmSB <- svm(target ~., datos_train_smvSB)

fin <- Sys.time()
tiempo_svmSB <- fin - inicio

predicciones_svmSB <- predict(modelo_svmSB, newdata=datos_test_smvSB)
(conf_matrix_svmSB <- confusionMatrix(predicciones_svmSB,datos_test_smvSB$target))
```


### Con Balanceo de clases

```{r SVMCB, message=FALSE, warning=FALSE, echo=TRUE}
set.seed(123)

inicio <- Sys.time()

index_smv <- createDataPartition(df_bal_max$target, p=0.7, list=FALSE)

datos_train_smv <- df_bal_max[index, ] 
datos_test_smv <- df_bal_max[-index, ]

modelo_svm <- svm(target ~., datos_train_smv)

fin <- Sys.time()
tiempo_svm <- fin - inicio

predicciones_svm <- predict(modelo_svm, newdata=datos_test_smv)
(conf_matrix_svm <- confusionMatrix(predicciones_svm,datos_test_smv$target))
```
### Tuneo del modelo smv
Tunemos el modelo smv con diferentes costos, opciones de escalado y 4 tipos de kernel diferentes.

```{r tuneo svm, message = FALSE, warning = FALSE , echo=TRUE}
num_cores <- 4
registerDoParallel(cores = num_cores)

tune_ctrl <- tune.control(sampling = "cross", cross = 5)
#
 set.seed(123)
 inicio <- Sys.time()
 m.tune <- tune("svm", as.factor(target) ~., data = df_bal_max,
                ranges = list(
                  cost = c(0.001, 0.01, 0.1, 1, 2),
                  scale=c(TRUE, FALSE),
                  kernel=c("linear", "polynomial","radial", "sigmoid")),
                tunecontrol = tune_ctrl
                )
 fin <- Sys.time()
 tiempo_svm_tun <- fin - inicio

#| Guardamos el modelo tuneado para no tener que generarlo en cada ejecución
#| .
#save(m.tune, file = "tune_svm.RData")

#| Cargamos el modelo ya entrenado para agilizar el tiempo
#| .
#load("tune_svm.RData")

summary(m.tune)

```
```{r entreno tuneo svm, message=FALSE, warning=FALSE, echo=TRUE}
#entreno el modelo con el mejor kernel encontrado
#| trainig SVM tuneado
set.seed(123)

split <- createDataPartition(df_bal_max$target, p=0.8, list=FALSE)
datos_train_svmTUN <- df_bal_max[split, ]
datos_test_svmTUN <- df_bal_max[-split, ]

num_cores <- 4
registerDoParallel(cores = num_cores)

inicio <- Sys.time()
modelo_svmTUN <- svm(target ~., datos_train_svmTUN, kernel="polynomial", cost=2, scale=TRUE)

#| .
#| Predecir con set de validacion
prediccion_svmTUN <- predict(modelo_svmTUN, datos_test_svmTUN)
fin <- Sys.time()
tiempo_svmTUN <- fin - inicio

#| .
#| Evaluar resultados
conf_svmTUN <- confusionMatrix(prediccion_svmTUN, datos_test_svmTUN$target)

print(conf_svmTUN)
```

## MODELO RANDOM FOREST

```{r RF grid search, message=FALSE, warning=FALSE, echo=TRUE}
#|
#| Paralelización para grid search 
#| .
num_cores <- 4  # Número deseado de hilos 
registerDoParallel(cores = num_cores)

#| .
#| Entrenar el modelo con Grid Search
set.seed(123)
control_grid <- trainControl(method = "cv", number = 5)
grid <- expand.grid(mtry = c(3, 6, 10, 14))

inicio <- Sys.time()
modelo_gridsearch <- train(target~ .,data = df_bal_max,
                              method = "rf",
                              tuneGrid = grid,
                              trControl = control_grid)
fin <- Sys.time()
demora <- fin - inicio

#| .
#| model visualization
modelo_gridsearch
```
```{r RF, message=FALSE, warning=FALSE, echo=TRUE}
#| busqueda del optimo
mtry_optimo <- as.numeric(modelo_gridsearch$bestTune)

#| trainig grid search

set.seed(123)

split <- createDataPartition(df_bal_max$target, p=0.7, list=FALSE)

datos_train_grid_rf <- df_bal_max[split, ]

datos_test_grid_rf <- df_bal_max[-split, ]

inicio <- Sys.time()
modelo_grid_rf <- randomForest(target ~., datos_train_grid_rf, mtry= min(length(datos_train_grid_rf) - 1,mtry_optimo))

#| .
#| Predecir con set de validacion

prediccion_grid_rf <- predict(modelo_grid_rf, datos_test_grid_rf)
fin <- Sys.time()
tiempo_rf <- fin - inicio

#| .
#| Evaluar resultados
conf_grid_rf <- confusionMatrix(prediccion_grid_rf, datos_test_grid_rf$target)

print(conf_grid_rf)
```
### Matriz de confusión RF

```{r Matriz de confusión Random Forest, message=FALSE, warning=FALSE, echo=TRUE}
#|
#| visualizacion de matriz de confusion 
#| .
plot_ly(
  type = "heatmap",
  z = as.matrix(conf_grid_rf$table),
  x = rownames(conf_grid_rf$table),
  y = colnames(conf_grid_rf$table),
  texttemplate = "<b>%{z}</b>",
  colorscale = "YlGnBu",
  colorbar = list(title="Count")
) %>% 
  layout(
    title = "Matriz de Confusión Random Forest",
    xaxis = list(title="Valor Predicho"),
    yaxis = list(title="Valor Real")
  )
```


## COMPARACIÓN DE MODELOS

```{r Comparación de modelos, message=FALSE, warning=FALSE, echo=FALSE}
#| 
#| comparación de modelos
#| .

#| .
#| Extraer accuracy de cada modelo
accuracy_lmSB<- round(conf_matrix_lmSB$overall['Accuracy'],4)
accuracy_lm  <- round(conf_matrix_lm$overall['Accuracy'],4)
accuracy_SVMSB <- round(conf_matrix_svmSB$overall['Accuracy'],4)
accuracy_SVM <- round(conf_matrix_svm$overall['Accuracy'],4)
accuracy_SVM_tun <- round(conf_svmTUN$overall['Accuracy'],4)
accuracy_rf <- round(conf_grid_rf$overall['Accuracy'],4)
#| .
#| Extraer PValue de cada modelo - mejor que sea un valor muy pequeño
pvalue_lmSB <- round(conf_matrix_lmSB$overall['AccuracyPValue'],4)
pvalue_lm  <- round(conf_matrix_lm$overall['AccuracyPValue'],4)
pvalue_SVMSB <- round(conf_matrix_svmSB$overall['AccuracyPValue'],4)
pvalue_SVM <- round(conf_matrix_svm$overall['AccuracyPValue'],4)
pvalue_SVM_tun <- round(conf_svmTUN$overall['AccuracyPValue'],4)
pvalue_rf <- round(conf_grid_rf$overall['AccuracyPValue'],4)
#| .
#| Extraer Kappa de cada modelo
kappa_lmSB <-  round(conf_matrix_lmSB$overall['Kappa'],4)
kappa_lm  <-  round(conf_matrix_lm$overall['Kappa'],4)
kappa_SVMSB <-  round(conf_matrix_svmSB$overall['Kappa'],4)
kappa_SVM <-  round(conf_matrix_svm$overall['Kappa'],4)
kappa_SVM_tun <-  round(conf_svmTUN$overall['Kappa'],4)
kappa_rf <-  round(conf_grid_rf$overall['Kappa'],4)
#| .
#| Extraer Sensitivity de cada modelo
sens_lmSB <- round(conf_matrix_lmSB$byClass['Sensitivity'],4)
sens_lm <- round(conf_matrix_lm$byClass['Sensitivity'],4)
sens_SVMSB <- round(conf_matrix_svmSB$byClass['Sensitivity'],4)
sens_SVM <- round(conf_matrix_svm$byClass['Sensitivity'],4)
sens_SVM_tun <- round(conf_svmTUN$byClass['Sensitivity'],4)
sens_rf <- round(conf_grid_rf$byClass['Sensitivity'],4)
#| .
#| Extraer Specificity de cada modelo
spec_lmSB <- round(conf_matrix_lmSB$byClass['Specificity'],4)
spec_lm <- round(conf_matrix_lm$byClass['Specificity'],4)
spec_SVMSB <- round(conf_matrix_svmSB$byClass['Specificity'],4)
spec_SVM <- round(conf_matrix_svm$byClass['Specificity'],4)
spec_SVM_tun <- round(conf_svmTUN$byClass['Specificity'],4)
spec_rf<- round(conf_grid_rf$byClass['Specificity'],4)

```

## Creación del data frame

```{r crear dataframe con valores de accuracy, message = FALSE, warning = FALSE ,echo=FALSE}
#| 
#| crear dataframe con valores de accuracy
#| .
accuracy_df <- data.frame(
  Modelo = c("Modelo lmSB", "Modelo lm","Modelo SVMSB","Modelo SVM","Modelo SVM_tun","Modelo rf"),
  Accuracy = c(accuracy_lmSB,accuracy_lm,accuracy_SVMSB,accuracy_SVM,accuracy_SVM_tun,accuracy_rf),
  PValue = c(pvalue_lmSB,pvalue_lm,pvalue_SVMSB,pvalue_SVM,pvalue_SVM_tun,pvalue_rf),
  Kappa = c(kappa_lmSB,kappa_lm,kappa_SVMSB,kappa_SVM,kappa_SVM_tun,kappa_rf),
  Sensitivity=c(sens_lmSB,sens_lm,sens_SVMSB,sens_SVM,sens_SVM_tun,sens_rf),
  Specificity=c(spec_lmSB,spec_lm,spec_SVMSB,spec_SVM,spec_SVM_tun,spec_rf),
  Tiempos = c(round(tiempo_lmSB,4), round(tiempo_lm,4), round(tiempo_svmSB,4),round(tiempo_svm,4),round( tiempo_svm_tun,4),round(tiempo_rf,4))
)

#|
#| Mostrar el data frame
datatable(accuracy_df)

```


```{r Guardar archivo, message=FALSE, warning=FALSE, echo=FALSE}
# Guardamos el accuracy_df para no poder pasarlo al shiny

#write.csv(accuracy_df, file = "Accuracy_heart.csv", row.names = FALSE)

```


## Gráfica de comparación de modelos

```{r Gráfica de comparación de modelos, message=FALSE, warning=FALSE, echo=FALSE}
#| 
#| graficar los valores de accuracy
#| .
comp<-ggplot(accuracy_df, aes(x = Modelo, y = Accuracy, fill = Modelo)) +
  geom_bar(stat = "identity") +
  labs(
       x = "Modelos",
       y = "Accuracy")+
 
   coord_flip() 
  
gi6 <-ggplotly(comp)

#| .
#| Graficar los valores de Sensitivity
comp<-ggplot(accuracy_df, aes(x = Modelo, y = Sensitivity, fill = Modelo)) +
  geom_bar(stat = "identity") +
  labs(x = "Modelos",
       y = "Sensitivity")+
  coord_flip() 
gi7 <-ggplotly(comp)

#| .
#| Graficar los valores de Specificity
comp<-ggplot(accuracy_df, aes(x = Modelo, y = Specificity, fill = Modelo)) +
  geom_bar(stat = "identity") +
  labs(x = "Modelos",
       y = "Specificity")+
  coord_flip() 
gi8 <-ggplotly(comp)

#|
#| Graficar los valores de Tiempos
comp<-ggplot(accuracy_df, aes(x = Modelo, y = Tiempos, fill = Modelo)) +
  geom_bar(stat = "identity") +
  labs(x = "Modelos",
       y = "Tiempos")+
  coord_flip() 
gi9 <-ggplotly(comp)


# agregar titulos
annotations = list( 
  list( 
    x = 0.2,  
    y = 1.0,  
    text = "ACCURACY",  
    xref = "paper",  
    yref = "paper",  
    xanchor = "center",  
    yanchor = "bottom",  
    showarrow = FALSE 
  ),  
  list( 
    x = 0.8,  
    y = 1,  
    text = "SENSITIVITY",  
    xref = "paper",  
    yref = "paper",  
    xanchor = "center",  
    yanchor = "bottom",  
    showarrow = FALSE 
  ),  
  list( 
    x = 0.2,  
    y = 0.4,  
    text = "SPECIFICITY",  
    xref = "paper",  
    yref = "paper",  
    xanchor = "center",  
    yanchor = "bottom",  
    showarrow = FALSE 
  ),
  list( 
    x = 0.8,
    y = 0.4,  
    text = "TIEMPOS",  
    xref = "paper",  
    yref = "paper",  
    xanchor = "center",  
    yanchor = "bottom",  
    showarrow = FALSE
    
  ))



#|
#| Crear la grilla de gráficos
subplot(gi6, gi7, gi8, gi9, nrows = 2, margin = 0.08) %>% 
  layout(showlegend = FALSE, annotations = annotations) 

```

## PREDICCIÓN

```{r Predicción1, message=FALSE, warning=FALSE, echo=TRUE}

# Armo un vector para predecir
vect <- c(44, 1, 1, 120, 2363, 0, 1, 173, 0, 0.0, 2, 0, 2)

# coloco los nombes a los campos
df_eval <- data.frame(t(vect))
    colnames(df_eval) <- c("age", "sex", "cp", "trestbps", "chol", "fbs", "restecg", "thalach", "exang", "oldpeak", "slope", "ca", "thal")

```

```{r Predicción2, message=FALSE, warning=FALSE, echo=FALSE}
# Tomar el data frame datos_train_grid_rf y le quito la columna target
df_train_scaled_no_target <- datos_train_grid_rf [, -which(names(datos_train_grid_rf ) == "target")]

# Extraer los valores de escalado
mean_vals <- colMeans(df[, c(1:13)], na.rm = TRUE)
std_vals <- apply(df[, c(1:13)], 2, sd, na.rm = TRUE)

```


```{r Predicción3, message=FALSE, warning=FALSE, echo=TRUE}
# Escalar el nuevo registro
df_eval_scaled <- as.data.frame(scale(df_eval, center = mean_vals, scale = std_vals))

# Realizar la predicción
prediccion_eval <- predict(modelo_grid_rf, df_eval_scaled)
if(prediccion_eval=="0"){
  print("paciente sano")
}else{
  print("paciente enfermo")
}


```






